臺灣花蓮地方法院交通事件裁定　　　　　　　　　　　九十四年度交聲字第三五號
　　原處分機關　交通部公路總局臺北區監理所花蓮監理站
　　異　議　人
　　即受處分人　甲○○
右列異議人即受處分人因違反道路交通管理處罰條例案件，對於交通部公路總局台北
區監理所花蓮監理站九十四年四月十三日所為之處分（原處分案號：花監五字第裁四
四－Ｐ00000000號），聲明異議，本院裁定如左：
    主  文
異議駁回。
    理  由
一、本件聲明異議意旨略以：異議人即受處分人甲○○於民國九十三年九月十八日晚
    上九時十五分許，在花蓮縣吉安鄉○○路○段三十一號處，自大陸麵店出來，雖
    有飲酒，但距離機車尚有十公尺遠，並未駕駛機車，員警不問緣由擅自攔停，將
    異議人帶往派出所，並開立異議人駕車拒絕接受酒精濃度測試之檢定罰單，而原
    處分機關據此裁罰，顯與事實不符，故為此不服該處分而聲明異議云云。
二、按汽車駕駛人，駕駛汽車經測試檢定有左列情形之一者，處新臺幣（下同）一萬
五千元以上六萬元以下罰鍰，並當場移置保管其車輛及吊扣其駕駛執照一年；因
    而肇事致人受傷者，並吊扣其駕駛執照二年；致人重傷或死亡者，吊銷其駕駛執
    照，並不得再考領：一、酒精濃度超過規定標準。二、吸食毒品、迷幻藥、麻醉
    藥品及其相類似之管制藥品。汽車駕駛人拒絕接受第一項測試之檢定者，處六萬
    元罰鍰，並當場移置保管其車輛及吊銷其駕駛執照；如肇事致人重傷或死亡者，
    吊銷其駕駛執照，並不得再考領，道路交通管理處罰條例第三十五條第一、三項
    分別定有明文。
三、經查：本件異議人於上開時間、地點，駕駛車號ＡＰ五－０九七號重型機車，沿
    花蓮縣吉安鄉縣即吉安路由北往方向行駛，途經上開路段三十一號前，
    因明顯酒醉駕車，經警攔停後，因拒絕接受酒精濃度測試檢定，而經警舉發等情
    ，有花蓮縣警察局花警交第Ｐ00000000號舉發違反道路交通管理事件通
    知單一張附卷可參。而異議人陳稱：當時伊雖有飲酒，但並未騎乘機車云云。然
    查，被告前開違規事實，業據證人即製單舉發之員警高勝江到庭具結證述：當天
    在台九丙線之南下車道與北上車道各設一個警網，而主要是南下車道警網的攔檢
    ，北上車道只攔截從南下車道迴轉北上車道的車；當天我們看到異議人由北往南
    騎摩托車迴轉到北上車道，他沒有通過南下車道的警網就將車停在路邊，然後我
    們北上車道的警網就過去攔檢，發現他身上有酒味，我們請他出示證件，但他拒
    絕，在現場停留約五分鐘後，我們將他帶回派出所查明身份；他到派出所後大吵
    大鬧，且不承認有騎車，後來他拿出身份證，我們告訴他拒絕酒測會有罰鍰，但
    他仍然拒絕；異議人停車後鑰匙有拔下來放在身上，到派出所後我們有請他把身
    上東西拿出來，就發現機車鑰匙，我們有將鑰匙跟機車鑰匙孔比對，可以發動該
    機車，但異議人仍然否認；在現場有酒測的儀器，但在現場時異議人拒絕酒測；
    機車停車處距離北向車道攔截點約二、三十公尺；我之前不認識異議人，也沒印
    象之前有無開過罰單給異議人；到派出所才查出車籍資料車主並非異議人；至於
    異議人稱他是晚上從大陸麵店中出來，並沒有騎車等語，是不可能的，因為我們
    北上車道之攔截點是設在大陸麵店前，且選在該店晚上沒有營業的時間攔檢，所
    以異議人不是從那邊走出來的等語明確，核與證人即員警楊瑞庭於異議人另針對
    未帶駕駛執照遭開立罰單乙案到庭證述：當時我們在大陸麵店前執行勤務，異議
    人是南下車道，我們是北上車道，前面有一組警網在南下車道即南華國小前，我
    們只負責攔回頭車，異議人當時看到南下車道有警網在前，所以就準備掉頭，但
    是還沒掉頭之前，他就發現我們在北上車道準備攔他，他就將車子停在路邊，距
    離我們約三十公尺左右，他就下車走了，我們上前盤查，他當時有很濃的酒味，
    我們就盤查身分並酒測，但他沒有出示證件，也拒絕酒測，所以我們將他帶回派
    出所後，開立未帶駕駛執照及拒絕酒測之罰單，他態度不佳，拒絕於二張罰單上
    簽名；我能確定異議人有騎車，因為當時我們看著他騎車從南下車道經過，見前
    面有警網，準備回頭，正準備上前盤查時，他就將車停在南下車道路邊等語相符
    ，又徵諸異議人與證人高勝江及楊瑞庭先前並不認識，自無仇隙怨懟之情事，且
    證人高勝江及楊瑞庭既係本件原處分機關所認定異議人有上開違規行為之原證人
    ，渠等到庭以具結擔保之方式，並在負擔偽證罪之心理處罰狀態下所為之證述，
    此在無任何積極證據足以證明渠等證述係屬虛偽不實之情形下，則異議人空言辯
    稱其無騎乘機車之情事，自難盡信。是以，舉發機關逕行舉發異議人明顯酒醉駕
    駛機車，經警攔停後，拒絕測試之違規行為，自非無據，異議人拒絕接受酒精濃
    度測試之檢定，事證明確，堪以認定。綜上所述，異議人確有上開違規行為，原
    處分機關據以援引前揭規定，裁處罰鍰六萬元，吊銷駕駛執照，並依道路交通管
    理處罰條例第六十七條第二項之規定，三年內禁考，實無不當。本件異議為無理
    由，應予駁回。
四、據上論斷，應依道路交通案件處理辦法第十九條，裁定如主文。
中      華      民      國    九十四    年      五      月    二十三    日
                              臺灣花蓮地方法院交通法庭
                                  法  官    饒  金  鳳
右正本證明與原本無異。
如對本裁定不服，應於送達後五日內，向本院提出抗告狀。（應抄附繕本）
                                  法院書記官
中      華      民      國    九十四    年      五      月    二十三    日
